臺灣臺北地方法院刑事判決
109年度審訴字第1886號
公  訴  人  臺灣臺北地方檢察署檢察官
被      告  馮英傑


上列被告因傷害案件，經檢察官提起公訴（109年度調偵字第369
4號），本院判決如下：
    主  文
本件公訴不受理。
    理  由
一、公訴意旨如起訴書所載（如附件）。
二、按告訴乃論之罪，告訴人於第一審辯論終結前得撤回其告訴
    ，又告訴經撤回者，應諭知不受理之判決，刑事訴訟法第23
    8條第1項、第303條第3款分別定有明文。
三、查本件告訴人徐○○告訴被告馮英傑傷害案件，公訴意旨認被
    告係觸犯刑法第277條第1項之傷害罪嫌，而依同法第287 條
    前段之規定，須告訴乃論。茲據告訴人於民國110年3月17日
    向本院表示撤回告訴，此有刑事撤回告訴狀1紙在卷可稽，
    揆諸首揭說明，本案爰不經言詞辯論，逕諭知不受理之判決
    。
據上論斷，應依刑事訴訟法第303條第3款、第307條，判決如主
文。
中　　華　　民　　國　 110　　年　　3 　　月　　19　　日
                  刑事第二十庭  審判長法　官　洪英花
　　　　　　　　　                    法  官  陳彥君
　　　　　　　　　                    法  官  趙耘寧
以上正本證明與原本無異。
如不服本判決應於收受送達後20日內向本院提出上訴書狀，並應
敘述具體理由；其未敘述上訴理由者，應於上訴期間屆滿後20日
內向本院補提理由書（均須按他造當事人之人數附繕本）「切勿
逕送上級法院」。告訴人或被害人如對於本判決不服者，應具備
理由請求檢察官上訴，其上訴期間之計算係以檢察官收受判決正
本之日期為準。
                                      書記官  黃勤涵
中　　華　　民　　國　　110 　年　　3 　　月　　23　　日
附件：
臺灣臺北地方檢察署檢察官起訴書
                                   109年度調偵字第3694號
　　被　　　告　馮英傑　男　00歲（民國00年0月00日生）
　　　　　　　　　　　　住新北市○○區○○街00號0樓
　　　　　　　　　　　　居新北市○○區○○○街00號0樓
　　　　　　　　　　　　國民身分證統一編號：Z000000000號
上列被告因家庭暴力罪之傷害案件，已經偵查終結，認應提起公訴
，茲將犯罪事實及證據並所犯法條分敘如下：
　　　　犯罪事實
一、馮英傑與徐○○為前男女朋友關係，2人間具有家庭暴力防治法第
    3條第2款所定之家庭成員關係。馮英傑於民國109年4月29日
    19時許，在新北市○○區○○○街00號5樓住處，因細故與徐○○發
    生爭執，竟基於傷害之犯意，徒手掐住徐○○之脖子，並推倒
    徐○○，致徐○○後腦撞到櫃子，徐○○因而受有頭部後側皮下血
    腫3X3公分之傷害。
二、案經徐○○訴由新北市政府警察局新店分局報告偵辦。
　　　　證據並所犯法條
一、證據清單及待證事實：
編號 證據名稱 待證事實 1 被告馮英傑於警詢及偵查中之供述 坦承於上開時間、地點，有 徒手壓制告訴人徐○○，用手正面壓住告訴人身體，把告訴人壓在牆上等事實。 2 證人即告訴人徐○○於警詢及偵查中之指證 全部犯罪事實。 3 臺北市立聯合醫院陽明院區受理家庭暴力事件驗傷診斷書1份 證明告訴人受有頭部後側皮下血腫3X3公分之傷害之事實。 4 對話紀錄1份 證明告訴人於109年4月30日，有就受傷乙事傳訊息給被告之事實。 
二、核被告馮英傑所為，係犯刑法第277條第1項之傷害罪嫌。
三、依刑事訴訟法第251條第1項提起公訴。
　　此　致
臺灣臺北地方法院
中　　華　　民　　國　 109　　年　　11　　月　　26　　日
　　　　　　　　　　　　　　　檢　察　官　林  希  鴻
本件正本證明與原本無異
中　　華　　民　　國　 109　　年　　12　　月　　7 　　日
                              書  記  官  吳  婉  禎
附錄本案所犯法條全文  
中華民國刑法第277條
傷害人之身體或健康者，處 5 年以下有期徒刑、拘役或 50 萬
元以下罰金。
犯前項之罪，因而致人於死者，處無期徒刑或 7 年以上有期徒
刑；致重傷者，處 3 年以上 10 年以下有期徒刑。